es: Material de la punta de las agujas de tejer circulares: Acrílico; Aluminio; Bambú; Latón; Fibra de carbono; Material compuesto; Niquelado; Plástico; Acero inoxidable; Madera; Otro
vi: Chất liệu đầu kim đan tròn: Acrylic; Nhôm; Tre; Đồng thau; Sợi các-bon; Vật liệu composite; Mạ ni-ken; Nhựa; Thép không gỉ; Gỗ; Khác
hr-HR: Materijal za vrhove kružnih igala za pletenje: Akril; Aluminij; Bambus; Mjed; Ugljična vlakna; Kompozitni materijal; Poniklano; Plastika; Nehrđajući čelik; Drvo; Ostalo
th: วัสดุสำหรับปลายไม้นิตติ้งแบบวงกลม: อะคริลิก; อะลูมิเนียม; ไม้ไผ่; ทองเหลือง; คาร์บอนไฟเบอร์; วัสดุคอมโพสิต; ชุบนิกเกิล; พลาสติก; สเตนเลสสตีล; ไม้; อื่นๆ
it: materiale per la punta dei ferri da maglia circolari: Acrilico; Alluminio; Bambù; Ottone; Fibra di carbonio; Materiale composito; Nichelato; Plastica; Acciaio inossidabile; Legno; Altro
pt-BR: Material da ponta da agulha agulhas de tricô circular: Acrílico; Alumínio; Bambu; Latão; Fibra de carbono; Material composto; Niquelado; Plástico; Aço inoxidável; Madeira; Outro
ko: 원형 뜨개바늘 끝 부분 재질: 아크릴; 알루미늄; 대나무; 황동; 탄소 섬유; 복합 소재; 니켈 도금; 플라스틱; 스테인리스 스틸; 목재; 기타
ru: Материал кончиков круговых спиц: Акрил; Алюминий; Бамбук; Латунь; Углеродное волокно; Композитный материал; С никелевым покрытием; Пластик; Нержавеющая сталь; Дерево; Другой
sk-SK: Materiál hrotov kruhových pletacích ihlíc: Akryl; Hliník; Bambus; Mosadz; Uhlíkové vlákno; Kompozitný materiál; Poniklované; Plast; Nehrdzavejúca oceľ; Drevo; Iné
de: Material der Rundstricknadelspitzen: Acryl; Aluminium; Bambus; Messing; Kohlefaser; Verbundmaterial; Vernickelt; Kunststoff; Edelstahl; Holz; Sonstige
pt-PT: Material da ponta das agulhas de tricot circulares: Acrílico; Alumínio; Bambu; Latão; Fibra de carbono; Material compósito; Niquelado; Plástico; Aço inoxidável; Madeira; Outro
nl: Rondbreinaalden puntmateriaal: Acryl; Aluminium; Bamboe; Messing; Koolstofvezel; Composietmateriaal; Vernikkeld; Plastic; Roestvrij staal; Hout; Anders
lt-LT: Apvalių mezgimo virbalų galiukų medžiaga: Akrilas; Aliuminis; Bambukas; Žalvaris; Anglies pluoštas; Kompozitinė medžiaga; Nikeliuota; Plastikas; Nerūdijantysis plienas; Mediena; Kita
cs: Materiál špiček kruhových pletacích jehlic: Akryl; Hliník; Bambus; Mosaz; Uhlíkové vlákno; Kompozitní materiál; Poniklováno; Plast; Nerezová ocel; Dřevo; Jiné
en: Circular knitting needles tip material: Acrylic; Aluminum; Bamboo; Brass; Carbon fiber; Composite material; Nickel-plated; Plastic; Stainless steel; Wood; Other
nb: Materiale for rundpinnespissen: Akryl; Aluminium; Bambus; Messing; Karbonfiber; Komposittmateriale; Nikkelbelagt; Plast; Rustfritt stål; Tre; Annet
sl-SI: Material za konice krožnih pletilk: Akril; Aluminij; Bambus; Medenina; Ogljikova vlakna; Kompozitni material; Ponikljano; Plastika; Nerjavno jeklo; Les; Drugo
fi: Pyöröpuikkojen kärkien materiaali: Akryyli; Alumiini; Bambu; Messinki; Hiilikuitu; Komposiittimateriaali; Nikkelöity; Muovi; Ruostumaton teräs; Puu; Muu
ja: 輪針の先端素材: アクリル; アルミニウム; 竹; 真鍮; カーボンファイバー; 複合素材; ニッケルメッキ; プラスチック; ステンレススチール; 木製; その他
sv: Materialet i spetsen på rundstickor: Akryl; Aluminium; Bambu; Mässing; Kolfiber; Kompositmaterial; Förnicklad; Plast; Rostfritt stål; Trä; Annat
zh-CN: 环形针针尖材料: 亚克力; 铝; 竹子; 黄铜; 碳纤维; 复合材料; 镀镍; 塑料; 不锈钢; 木质; 其他
da: Rundpindes spidsmateriale: Akryl; Aluminium; Bambus; Messing; Kulfiber; Kompositmateriale; Forniklet; Plast; Rustfrit stål; Træ; Andet
tr: Dairesel örgü şişi uç malzemesi: Akrilik; Alüminyum; Bambu; Pirinç; Karbon fiber; Kompozit malzeme; Nikel kaplama; Plastik; Paslanmaz çelik; Ahşap; Diğer
fr: Matériau des pointes d’aiguilles à tricoter circulaires: Acrylique; Aluminium; Bambou; Laiton; Fibre de carbone; Matériau composite; Plaqué nickel; Plastique; Acier inoxydable; Bois; Autre
el: Υλικό άκρης κυκλικών βελόνων πλεξίματος: Ακρυλικό; Αλουμίνιο; Μπαμπού; Ορείχαλκος; Ανθρακονήματα; Σύνθετο υλικό; Επινικελωμένο; Πλαστικό; Ανοξείδωτο ατσάλι; Ξύλο; Άλλο
zh-TW: 輪針針尖材質: 壓克力; 鋁; 竹; 黃銅; 碳纖維; 複合材質; 鍍鎳; 塑膠; 不鏽鋼; 木; 其他
pl: Materiał końcówek drutów okrągłych: Akryl; Aluminium; Bambus; Mosiądz; Włókno węglowe; Materiał kompozytowy; Niklowany; Plastik; Stal nierdzewna; Drewno; Inny
ro-RO: Material pentru vârfurile andrelelor circulare de tricotat: Acrilic; Aluminiu; Bambus; Alamă; Fibră de carbon; Material compozit; Placat cu nichel; Plastic; Oțel inoxidabil; Lemn; Altele
hu: Körkötőtű hegyének anyaga: Akril; Alumínium; Bambusz; Sárgaréz; Szénszál; Kompozit anyag; Nikkelezett; Műanyag; Rozsdamentes acél; Fa; Egyéb
bg-BG: Материал на върха на кръглите игли за плетене: Акрил; Алуминий; Бамбук; Месинг; Въглеродни влакна; Композитен материал; С никелово покритие; Пластмаса; Неръждаема стомана; Дърво; Друго